臺灣高等法院臺中分院刑事判決　　　　　　　　九十三年度上更(二)字第二一六號
　　上　訴　人
　　即　被　告　丙○○
　　指定辯護人　乙○○律師
右上訴人因毒品危害防制條例案件，不服臺灣臺中地方法院九十二年度訴字第一一一
七號中華民國九十二年九月九日第一審判決（起訴案號：臺灣臺中地方法院檢察署九
十一年度偵字第一一０七三號，併辦案號：臺灣臺中地方法院檢察署九十二年度偵字
第八二六０號），提起上訴，經本院判決後，由最高法院第二次發回更審，本院判決
如左：
    主 　　 文
原判決關於販賣第二級毒品部分撤銷。
丙○○共同連續販賣第二級毒品，累犯，處有期徒刑拾年；販賣第二級毒品所得新臺
幣拾貳萬貳仟伍佰元沒收，如全部或一部不能沒收時，以其財產抵償之，扣案之帳冊
貳本、帳單貳張、夾鍊袋壹佰貳拾個、藥鏟參支，均沒收之。
    事  　　實
一、丙○○前因違反麻醉藥品管理條例案件，經本院於民國（下同）八十六年一月二
    十二日以八十五年度上易字第二八０四號判決處有期徒刑八月確定，於八十六年
    十月三十一日縮短刑期執行完畢；另因違反毒品危害防制條例案件，經本院於九
    十年二月十三日以八十九年度上易字第一三七一號判決處有期徒刑六月確定，於
    九十年四月二日易科罰金執行完畢。又意圖營利，而基於販賣第二級毒品安非他
    命之概括犯意，或單獨、或與一不詳姓名之成年女子共同於附表所示時間、地點
    ，先後多次販賣安非他命予陳慶輝、王俊欽、林建聲、江孟彥等人，金額共計新
    臺幣（下同）十二萬二千五百元，其交易之次數及各次交易之金額，各詳如附表
    所示。嗣經警於九十一年五月二十三日十七時左右，由陳慶輝帶領至臺中市○○
    路○段五一巷十號八樓丙○○住處同意搜索後，當場扣得丙○○所有而供販賣第
    二級毒品所用之夾鍊袋一百二十個、藥鏟三支、帳冊二本、帳單二紙、安非他命
    三包（含袋重共九九點七公克，業經臺灣臺中地方法院檢察署檢察官另以九十二
    年度執聲字第七五一號聲請單獨宣告沒收，經原審法院於九十二年四月二十一日
    以九十二年度聲字第一三六七號裁定宣告沒收銷燬之，並經臺灣臺中地方法院檢
    察署檢察官以九十二年五月二十一日中檢盛執度字第三六四八四號處分命令沒收
    銷燬在案），與販賣第二級毒品無關之吸食器一組、儲金簿二本、提款卡四張、
    行動電話二具、ＳＩＭ卡二張、ＳＩＭ卡保護卡三張、第一級毒品海洛因殘渣袋
    八個、供施用第一級毒品海洛因之壓縮器一台、研磨機一台，及屬陳慶輝所有之
    電子磅秤一台、藥鏟一支（陳慶輝所有物部分業經原審法院另於九十一年度訴字
    第一八一三號陳慶輝毒品危害防制條例一案之判決中宣告沒收，並經臺灣臺中地
    方法院檢察署檢察官以九十一年十月三日中檢盛執字第六九一一六號處分命令沒
    收在案）；於九十一年五月三十一日十九時三十分左右，又在臺中市○○區○○
    路一○九號四樓之五為警查獲，並扣得丙○○所有之第一級毒品海洛因七包（合
    計淨重四五點二公克、包裝重六點八二公克，此部分業經原審法院於九十一年度
    訴字第一八Ｏ九號丙○○毒品危害防制條例一案之確定判決中宣告沒收銷燬之）
    、第二級毒品安非他命二包（含袋重分別為一點六公克、一點九公克，共重三點
    五公克，業經原審法院另於九十一年度易字第八二九號丙○○毒品危害防制條例
    一案之確定判決中宣告沒收銷燬之）；供施用第一級毒品所用之電子磅秤一台、
    壓縮器一台、藥鏟二支（此部分業經原審法院於九十一年度訴字第一八Ｏ九號丙
    ○○毒品危害防制條例一案之確定判決中宣告沒收）；供施用第二級毒品所用之
    分裝袋一大包、玻璃吸食器四個、吸食器一組、噴火燈一支（此部分亦經原審法
    院另於九十一年度易字第八二九號丙○○毒品危害防制條例一案之確定判決中宣
    告沒收）。
二、案經臺中市警察局第六分局報請臺灣臺中地方法院檢察署檢察官偵查起訴。
    理 　　 由
一、訊據上訴人即被告（下稱被告）丙○○（綽號「阿牛」）於本院審理時，雖坦承
    有販賣第二級毒品安非他命予綽號「黑貓」之江孟彥、綽號「阿聲」之林建聲、
    綽號「阿欽」之王俊欽之情事，惟除關於林建聲部分完全坦承外，餘辯稱：其並
    未販賣安非他命予綽號「豆花」之陳慶輝，且販賣予江孟彥部分有五次，每次二
    千元，販賣予王俊欽部分有四次，每次二千元云云（見本審卷第五三頁）。然查
    右揭事實，業經證人陳慶輝、江孟彥、林建聲、王俊欽等四人於警詢及檢察官偵
    查時分別指證明確（陳慶輝部分見偵字第一一０七三號卷第十三頁、第一一九頁
    至第一二０頁；江孟彥部分見同卷第二００頁、第二一九頁至第二二一頁；林建
    聲部分見同卷第二０二頁至第二０三頁、第二一九頁、第二二一頁至第二二二頁
    ；王俊欽部分見同卷第二三二頁至第二三三頁、第二三六頁至第二三八頁），其
    等在警詢與偵訊所供內容或有少許之出入，惟查：
  (一)各該證人已於偵查中更正陳述，經核卷內所附之扣案帳簿影本：「豆花」即陳
    慶輝部分，上開帳簿內確有一筆「三月十七日豆花三０００」之記載（見偵字第
    一一０七三號卷第二０九頁），與其在前揭偵查中所供關於其只有向丙○○買過
    三千元這一次，買了一錢安非他命，時間約在九十一年二、三月間，在台中市建
    國市場所購等情亦無不合。故被告辯稱其並未販賣安非他命予陳慶輝云云，即不
    足採。「黑貓」即江孟彥部分，上開帳簿內確有「黑貓一一０００」、「二月
    二十五日黑貓六五００＋一００００、一０五００」、「三月三日黑貓一一００
    ０」、「三月十七日黑貓一一０００、一００００、九五００」等多筆記載（見
    偵字第一一０七三號卷第二０五、二０七、二０九頁），與其在警詢及偵查中所
    供：關於帳簿上所載「黑貓一一０００」「二月二十五日黑貓六五００＋一００
    ００、一０五００」「三月三日黑貓一一０００」「三月十七日黑貓一一０００
    、一００００、九五００」，均係我向丙○○購買毒品之金額沒錯；扣案之帳冊
    我都看過了，帳冊上所記載的時間，確實是我向丙○○購買安非他命的時間，價
    格起起落落，一錢有時是一萬元、九千元、一萬一千元、或六千五百元；帳冊記
    載之次數共四次，時間正確，帳冊雖然只記載四次，但我向丙○○不只買四次而
    已，帳冊是丙○○自己記的應該正確；第一次向丙○○購買安非他命之時間，我
    因吸毒，所以記不清楚，大概是在九十一年農曆週年後才開始向丙○○購買，購
    買的期間約在二、三、四月，五月之後就沒有再聯絡等語均相符合。被告丙○○
    於本院更一審準備程序時辯稱僅有賣給江孟彥二次，每次是五千元云云（見本院
    更一卷第四十五頁），於本院審理時又改稱販賣予江孟彥部分有五次，每次二千
    元云云（見本審卷第五三頁），不僅前後不一，且與帳冊記載及證人江孟彥所供
    稱情節均不符，不足採信。「阿聲」即林建聲部分，關於扣案帳冊內所載「『
    聲一六五００ 5/14 』、『阿聲000000 0/17 』、『聲一００００』、『
    阿聲000000000』」等內容（見偵字第一一０七三號卷第二０五、二０
    七、二０九、二一一頁），依林建聲於警詢及偵查中所供，究係其向丙○○所借
    或是向丙○○購買毒品之金額固無從認定，然經本院更一審再次傳喚林建聲到庭
    證稱：「（有無向丙○○買過安非他命？）我與王俊欽去向丙○○買。」、「（
    九十一年三月到五月間你在臺中市○○路『特力屋』量販店後方向丙○○買過四
    次，每次是五千元，是否對？）對的。」、「（你是否向丙○○買？）是的。買
    過四次。」、「（為何之前說是借用的？）是在打賓果時有向丙○○借過，但與
    此四次無關。」（見本院更一卷第四十七頁至第四十八頁）等語，核與被告丙○
    ○於本院更一審審理時供稱：「九十一年三月到五月在臺中市○○路『特力屋』
    量販店後方共賣四次，每次五千元」等語（見本院更一卷第四十五頁），於本院
    審理時供稱林建聲部分正確等語相符，林建聲至少共向被告買過四次安非他命，
    至於帳冊內所載其他次數，究係借用或向丙○○所購買並無積極證據足以認定，
    基於「罪證有疑，利於被告」之證據法則，應採較有利被告之認定，即林建聲共
    向被告買過四次安非他命，每次均五千元一小包，四次交易之金額共計二萬元，
    殆無可置疑。「阿欽」即王俊欽部分，上開帳簿內確有「阿欽一六０００
    5/14 」之記載（見偵字第一一０七三號卷第二一一頁），與王俊欽於前揭警詢
    時所供：其記得跟丙○○買過二次左右，總共約二萬元，在丙○○帳簿上所載「
    ... 『阿欽一六０００五月十四日』」，是其向丙○○購買安非他命的金額沒錯
    等情完全吻合，與其在前揭偵查中所供：其於九十一年五月中向丙○○買過二次
    ，一次是九十一年五月十四日，另一次是九十一年五月十四日之後，一次是一萬
    六千元，另一次不太清楚，丙○○帳冊上所載一萬六千元該部分正確無誤，一萬
    六千元是買安非他命二、三錢的數量，另一次也是買安非他命，買一錢約五千元
    左右等情亦大致相符，是王俊欽向被告購買安非他命之次數應為二次，至於總價
    款部分，基於「罪證有疑，利於被告」之證據法則，應採較有利被告之認定，即
    王俊欽共向被告買過二次安非他命，交易之金額共計二萬元無疑。被告丙○○於
    本院更一審準備程序時辯稱一萬六千元的不是，二千元的是賣給他二次，每次是
    二千元云云（見本院更一卷第四十四頁），於本院審理時又改稱販賣予王俊欽部
    分有四次，每次二千元云云（見本審卷第五三頁），與帳冊記載及證人王俊欽所
    供稱情節均不符，應不足採信，公訴意旨認被告僅連續販賣五千元之安非他命予
    王俊欽二次，尚有誤會。另證人即製作林建聲、江孟彥、王俊欽上開警詢筆錄之
    員警張崇錦、曾耀熙於本院前審中亦經到庭證稱渠等製作各該筆錄均係依照受訊
    問人所供據實紀錄，各受訊問人均看過筆錄始在筆錄簽名等情屬實（見本院上訴
    卷第八十二頁至第八十三頁），此外尚有如前揭事實欄所載之帳冊、帳單、夾鍊
    袋、藥鏟等物扣案可資佐證。前揭於九十一年五月二十三日在臺中市○○路○段
    五十一巷十號八樓丙○○住處查獲之安非他命三包（含袋重共九九‧七公克），
    業經臺灣臺中地方法院檢察署檢察官另以九十二年度執聲字第七五一號聲請單獨
    宣告沒收，經原審法院於九十二年四月二十一日以九十二年度聲字第一三六七號
    裁定宣告沒收銷燬之，並經臺灣臺中地方法院檢察署檢察官以九十二年五月二十
    一日中檢盛執字第三六四八四號處分命令沒收銷燬在案，另於同日在同一地點查
    獲屬陳慶輝所有之電子磅秤一台，亦經原審法院另於九十一年度訴字第一八一三
    號陳慶輝毒品危害防制條例一案之判決中宣告沒收，並經臺灣臺中地方法院檢察
    署檢察官以九十一年十月三日中檢盛執字第六九一一六號處分命令沒收在案，亦
    據本院前審調閱臺灣臺中地方法院檢察署九十一年度執字第八三七六號等相關案
    卷查明無誤，並有臺灣臺中地方法院九十一年度訴字第一八一三號刑事判決、及
    九十二年度聲字第一三六七號刑事裁定附卷可按（見本院上訴卷第一八四頁至第
    一八七頁）。另前揭於九十一年五月三十一日在臺中市○○區○○路一○九號四
    樓之五查獲之第一級毒品海洛因七包（合計淨重四五點二公克、包裝重六點八二
    公克），業經原審法院於九十一年度訴字第一八Ｏ九號丙○○毒品危害防制條例
    一案之確定判決中宣告沒收銷燬之；第二級毒品安非他命二包（含袋重分別為一
    點六公克、一點九公克，共重三點五公克），亦經原審法院另於九十一年度易字
    第八二九號丙○○毒品危害防制條例一案之確定判決中宣告沒收銷燬之；而供被
    告施用第一級毒品所用之電子磅秤一台、壓縮器一台、藥鏟二支，業經原審法院
    於九十一年度訴字第一八Ｏ九號丙○○毒品危害防制條例一案之確定判決中宣告
    沒收；另供施用第二級毒品所用之分裝袋一大包、玻璃吸食器四個、吸食器一組
    、噴火燈一支，亦經原審法院另於九十一年度易字第八二九號丙○○毒品危害防
    制條例一案之確定判決中宣告沒收，此有臺灣臺中地方法院九十一年度訴字第一
    八Ｏ九號、九十一年度易字第八二九號刑事判決在卷可查。
  (二)另證人林建聲嗣於原審改稱其安非他命不是向被告丙○○所購，是依被告所給的
    一個聯絡電話打給一個自稱「正元」的人，該人會派一位女子拿給其安非他命，
    其於警詢時即謂毒品非向被告所購，但警察未照其所供製作筆錄云云，俟本院前
    審審理時證稱其安非他命非向被告所購，在警詢時其係向警察謂其透過被告打電
    話向他人所購，九十一年六、七月之前，其係與被告一起合買，但九十一年六、
    七月間是依被告所給的電話向他人所購云云，惟經本院前審訊以其在警詢及偵查
    中有否說實話？其亦經供明在警詢及偵查中所言均屬實（見本院上訴卷第七十八
    頁），復於本院更一審時證稱確有向被告以每次五千元之代價購買四次安非他命
    等語（見本院更一卷第四七頁至第四八頁）；證人王俊欽於原審改稱其安非他命
    係與被告一起向他人所購，其係向一位綽號叫「錦元」或「阿奇」的人所購，於
    警詢時其係謂與被告一起去購買，但警察誤為其係向被告所購，未依其所供原意
    製作筆錄云云，於本院前審審理中證稱其毒品是跟被告一起去買的，警詢時其係
    謂毒品是跟被告一起去買的，但警察誤會其意思云云，惟經本院前審質以在偵查
    中為何仍供稱其安非他命係向被告所購，該證人竟無言以對（詳本院上訴卷第七
    十九至八十一頁）；證人江孟彥於原審改稱其警詢筆錄係於被警察借提時，在車
    上即被警察打一耳光，到警察局警察就叫其在製作好的筆錄上簽名捺印，其未向
    被告買過毒品，只是曾與被告一起向一名叫「正元」的人買過安非他命云云，惟
    該證人於偵查中經檢察官訊以被借提時有否遭受刑求？及警詢筆錄中所供是否依
    其自由意識而陳述？業據其供明未受刑求，警詢筆錄中所供是依其自由意識所為
    之陳述等語在卷；證人陳慶輝嗣於原審改稱其安非他命不是向被告丙○○所購，
    其在警詢中因為身體難過，沒有看筆錄就簽名，為何會如此記載其不清楚云云，
    於本院前審審理中證稱當時其係與被告住在一起，毒品係彼二人一起向張雯琪所
    購，其未曾向被告買過毒品，其在警詢時因心裡害怕，被告沒被抓，其才把責任
    往被告身上推云云，惟該證人就其曾於九十一年二、三月間在臺中市建國市場內
    以三千元向被告買過一次安非他命之事實，業據其分別於警訊及偵查中供明在卷
    （偵字第一一０七三號卷第十三頁、第一一九頁至第一二０頁），核與扣案之帳
    簿內所載金額或日期均無不合（偵字第一一０七三號卷第二０九頁），況其於偵
    查中復據供稱其於警詢筆錄中之陳述，除關於被告丙○○研磨壓縮毒品拿去騙吸
    毒者，讓他們以為海洛因是未被稀釋過的該部分外，其餘均實在（偵字第一一０
    七三號卷第一一九、一二０頁），亦已詳前述。故本院審酌上開各情，認江孟彥
    、林建聲、王俊欽、陳慶輝等證人所為翻異，均屬事後迴護被告之詞，均不足採
    為有利於被告之證據。
  (三)查販賣毒品，妝害國人身心健康至鉅，久經政府懸為厲禁，任何人倘非基於營利
    之意圖，自無甘冒嚴刑峻罰之風險，且本院更一審於九十三年七月七日審判庭時
    訊之被告丙○○即自承每次之利潤差價五百元，其每次賺五百元等語（見本院更
    一卷第八四頁至第八五頁），堪認被告顯係基於營利之意圖而從事毒品之販賣，
    當無可置疑。從而，本案事證明確，被告犯行堪以認定，應依法論科。
二、按安非他命業經公告列為第二級毒品，係毒品危害防制條例第二條所稱之毒品，
    被告丙○○購入安非他命後，即以營利之意圖賣出第二級毒品安非他命，核其所
    為，係犯毒品危害防制條例第四條第二項之販賣第二級毒品罪。被告因販賣而持
    有安非他命之低度行為，為販賣之高度行為所吸收，不另論罪。被告與上開不詳
    姓名之成年女子彼此間，就附表編號３所示犯行有犯意聯絡及行為分擔，均為共
    同正犯。被告先後多次販賣安非他命之犯行，時間密接，犯罪構成要件相同，顯
    係基於概括犯意反覆為之，為連續犯，應論以一罪，除本刑為無期徒刑部分不得
    加重外，依法加重其刑。又被告前因違反麻醉藥品管理條例案件，經本院於八十
    六年一月二十二日以八十五年度上易字第二八０四號判決處有期徒刑八月確定，
    於八十六年十月三十一日縮短刑期執行完畢；另因違反毒品危害防制條例案件，
    經本院於九十年二月十三日以八十九年度上易字第一三七一號判決處有期徒刑六
    月確定，於九十年四月二日易科罰金執行完畢，有臺灣高等法院被告全國前案紀
    錄表附卷可稽，其受有期徒刑執行完畢後未滿五年，再犯本件有期徒刑以上之罪
    ，應論以累犯，除本刑為無期徒刑不得加重外，依法遞加重其刑。
三、原審對被告丙○○論罪科刑，固非無見，惟：(1)前開已於另案執行沒收或沒收並
    銷燬之電子磅秤一台、及安非他命三包（含袋重共計九九點七公克），及安非他
    命二小包（含袋重分別為一點六公克、一點九公克，合計三點五公克），壓縮器
    、藥鏟及分裝袋一包等物，原審仍予諭知沒收或沒收銷燬之；(2)被告係各販賣一
    萬六千元、四千元之安非他命予王俊欽二次，原審認被告各販賣一萬六千元、二
    千元、二千元之安非他命予王俊欽三次；(3)被告係販賣各五千元之安非他命予林
    建聲四次，原審認被告販賣各一萬六千五百元、一萬元、一萬元、八千元、八千
    元之安非他命予林建聲五次；(4)被告各販賣一萬一千元、六千五百元、一萬元、
    一萬零五百元、一萬一千元、一萬一千元、一萬元、九千五百元，共計七萬九千
    五百元之安非他命予江孟彥四次，原審認被告係各販賣一萬一千元、一萬一千元
    、一萬零五百元、一萬元、六千五百元，共計四萬九千元之安非他命予江孟彥五
    次，均有未洽。被告上訴意旨認量刑過重云云，雖非可採，惟原判決既有上開可
    議之處，本院即應將原判決關於販賣第二級毒品部分撤銷改判。爰審酌被告無視
    毒品對人身心之戕害至深至慘，竟意圖營利，不惜販賣安非他命，危害社會，犯
    罪之動機惡劣，犯後曾否認犯行，且迄未能全盤承認等一切情狀，量處如主文第
    二項所示之刑。扣案之(1)被告販賣第二級毒品所得十二萬二千五百元，應依毒品
    危害防制條例第十九條第一項宣告沒收，如全部或一部不能沒收時，以其財產抵
    償之。(2)帳冊二本、帳單二張、夾鍊袋一百二十個、藥鏟三支，均係被告所有，
    且供販賣第二級毒品安非他命所用之物，應依毒品危害防制條例第十九條第一項
    規定，宣告沒收。
四、至被告丙○○於九十一年五月二十三日被查獲之物品中，扣案之安非他命三包（
    含袋重共計九九點七公克），業經臺灣臺中地方法院檢察署檢察官另以九十二年
    度執聲字第七五一號聲請單獨宣告沒收，經原審法院於九十二年四月二十一日以
    九十二年度聲字第一三六七號裁定宣告沒收銷燬之，並經臺灣臺中地方法院檢察
    署檢察官以九十二年五月二十一日中檢盛執度字第三六四八四號處分命令沒收銷
    燬在案；而屬證人陳慶輝所有之電子磅秤一台、藥鏟一支，亦經原審法院另於九
    十一年度訴字第一八一三號陳慶輝毒品危害防制條例一案之判決中宣告沒收，並
    經臺灣臺中地方法院檢察署檢察官以九十一年十月三日中檢盛執度字第六九一一
    六號處分命令沒收在案。其餘扣案被告所有之吸食器一組，應係供被告施用第二
    級毒品所用之物，第一級毒品海洛因殘渣袋八個、壓縮器一台、研磨機一台，據
    證人陳慶輝於警詢中陳稱研磨機係被告用來打散買回來之塊狀海洛因並混入葡萄
    糖稀釋之用，再利用壓縮器將海洛因壓成塊狀等語（見偵字第一一Ｏ七三號卷第
    十三頁背面），應係與被告施用第一級毒品海洛因犯行有關，而儲金簿二本、提
    款卡四張、行動電話二具、ＳＩＭ卡二張、ＳＩＭ卡保護卡三張，則查無證據足
    認係供被告販賣毒品所用或預備之物，亦非違禁物，爰均不予宣告沒收。另被告
    於九十一年五月三十一日被查獲之物品中，被告均已於警詢時坦承為其所有之物
    ，其中第一級毒品海洛因七包（合計淨重四五點二公克、包裝重六點八二公克）
    ，業經原審法院於九十一年度訴字第一八Ｏ九號丙○○毒品危害防制條例一案之
    確定判決中宣告沒收銷燬之；第二級毒品安非他命二包（含袋重分別為一點六公
    克、一點九公克，共重三點五公克），亦經原審法院另於九十一年度易字第八二
    九號丙○○毒品危害防制條例一案之確定判決中宣告沒收銷燬之；而供被告施用
    第一級毒品所用之電子磅秤一台、壓縮器一台、藥鏟二支，業經原審法院於九十
    一年度訴字第一八Ｏ九號丙○○毒品危害防制條例一案之確定判決中宣告沒收；
    另供施用第二級毒品所用之分裝袋一大包、玻璃吸食器四個、吸食器一組、噴火
    燈一支，亦經原審法院另於九十一年度易字第八二九號丙○○毒品危害防制條例
    一案之確定判決中宣告沒收，此有臺灣臺中地方法院九十一年度訴字第一八Ｏ九
    號、九十一年度易字第八二九號刑事判決在卷可查，爰均不予宣告沒收。又被告
    犯罪後，毒品危害防制條例已於九十二年七月九日修正公布，並於九十三年一月
    九日起施行，惟該條例第四條之法定刑及構成要件，均未修正，自不生新舊法之
    比較問題，附此載明。
五、公訴意旨另以：被告丙○○九十一年五月間，每次均將代價五千元之安非他命透
    過一姓名不詳之成年女子，持往臺中市○○路「特力屋」量販店附近賣給林建聲
    除前揭事實欄所載四次外，尚有一次，合計約五次；又在九十一年二月至五月間
    ，將安非他命以一萬一千元之代價賣給江孟彥之部分除前揭事實欄所載三次外，
    又有一次，合計共有四次云云。惟查：被告除將各五千元之安非他命交由一姓名
    不詳之成年女子，持往臺中市○○路「特力屋」量販店附近賣給林建聲四次，及
    以一萬一千元之代價賣給江孟彥之行為有三次外，亦乏積極證據足認被告確曾與
    該不詳姓名之成年女子共同販賣安非他命予林建聲共五次，及以一萬一千元之代
    價賣給江孟彥之部分共有四次，其事證均已詳前述，惟公訴意旨認被告上開論罪
    科刑部分與其餘起訴部分之犯行有裁判上一罪之連續關係，爰就其餘起訴部分不
    另為無罪之諭知。
據上論斷，應依刑事訴訟法第三百六十九條第一項前段、第三百六十四條、第二百九
十九條第一項前段，毒品危害防制條例第四條第二項、第十八條第一項前段、第十九
條第一項，刑法第十一條前段、第二十八條、第五十六條、第四十七條，判決如主文
。
本案經檢察官甲○○到庭執行職務。
中      華      民      國      九十三     年     十二    月     八     日
                                  臺灣高等法院臺中分院刑事第七庭
                                        審判長法  官　林　榮　龍
                                              法　官  許　秀　芬
                                              法  官  林　宜　民
右正本證明與原本無異。
如不服本判決應於收受送達後十日內向本院提出上訴書狀，其未敘述上訴之理由者並
得於提起上訴後十日內向本院補提理由書（均須按他造當事人之人數附繕本）。
           書記官　陳　振　海
中　　　華　　　民　　　國　　　九十三　 年　　  十二     月     九     日
附表：
┌──┬───────┬────────────┬────────────┐
│編號│對  象（綽號）│時間、地點及次數        │各  次  交  易  金  額  │
├──┼───────┼────────────┼────────────┤
│ １ │陳慶輝（豆花）│九十一年三月二十七日某時│三千元                  │
│    │              │，在臺中市建國市場內。  │                        │
├──┼───────┼────────────┼────────────┤
│ ２ │王俊欽（阿欽）│九十一年五月十四日晚上，│一萬六千元              │
│    │              │在臺中市○○○路與文心路│                        │
│    │             │口附近。                │                        │
│    │              ├────────────┼────────────┤
│    │              │九十一年五月十四日後某日│四千元                  │
│    │              │晚上，在臺中市○○○路與│                     │
│    │              │文心路口附近。          │                        │
├──┼───────┼────────────┼────────────┤
│ ３ │林建聲（阿聲）│九十一年三月至五月間某四│每次均五千元，四次共計  │
│    │              │日，由丙○○指派與其具有│二萬元                  │
│    │              │概括犯意聯絡之某一不詳姓│                        │
│    │              │名成年女子負責出面，在臺│                        │
│    │              │中市○○路「特力屋」量販│                        │
│    │              │店後方，共四次。        │                        │
├──┼───────┼────────────┼────────────┤
│ ４ │江孟彥（黑貓）│九十一年二月間某日，在臺│一萬一千元              │
│    │              │中市○○路○段五一巷十號│                        │
│    │              │八樓。                  │                        │
│    │              ├────────────┼────────────┤
│    │              │九十一年二月二十五日某時│六千五百元、一萬元、一萬│
│    │              │，在臺中市○○路○段五一│零五百元                │
│    │              │巷十號八樓。            │                        │
│    │              ├────────────┼────────────┤
│    │              │九十一年三月三日某時，在│一萬一千元           │
│    │              │臺中市○○路○段五一巷十│                        │
│    │              │號八樓。                │                        │
│    │              ├────────────┼────────────┤
│    │              │九十一年三月十七日某時，│一萬一千元、一萬元、九千│
│    │              │在臺中市○○路○段五一巷│五百元                  │
│    │              │十號八樓。              │                        │
└──┴───────┴────────────┴────────────┘
   Ｉ
